# 请教陈版，关于递延所得税资产的计提问题

提问人：Linda0819 时间：2018-02-27 23:43:06
陈版，您好！ 一个亏损的企业，存在以前年度可弥补亏损。本期计提了坏账准备，企业所得税对本期的资产减值损失做了纳税调增。在计算递延所得税资产的时候，可以仅确认坏账准备部分的递延所得税资产，不确认可弥补亏损的递延所得税资产吗？

回答人：chenyiwei
该做法不恰当。类似问题在本版面上已讨论过多次。
根据现行的企业所得税法律法规，当企业有累积未弥补亏损，且尚未超出税法规定的税前补亏年限（ 5 年）时，其在补亏期间获得的应纳税所得额首先用于弥补税务亏损，到税务亏损弥补完后有剩余的应纳税所得额时才需要计算纳税。相应地，对税前补亏期间递延所得税资产的确认也应体现出税法规定的这一顺序，即：在未来的税前补亏年限内预计可获得的应纳税所得额的限度内，首先应当确认与可弥补亏损相关的递延所得税资产，只有当已就所有的尚未超出税前补亏期限的可弥补亏损均确认了递延所得税资产后，如果预测税前补亏期间可获得的应纳税所得额大于需在税前弥补的累计亏损，才能在剩余的预计应纳税所得额的限度内，就资产、负债的账面价值和计税基础之间的可抵扣暂时性差异（如资产减值准备）确认相应的递延所得税资产。

提问人：XK2410 时间：2018-03-01 09:26:08
陈版按 2107 年度企业年度纳税申报表(A类),资产损失税前扣除及纳税调整明细表A105090是排在企业所得税弥补亏损明细表A106000之前扣除的.仅确认坏账准备的递延所得税资产而不确认弥补亏损递延所得税资产意味未来应纳税所得额仅能覆盖坏账准备部分,不能覆盖弥补亏损部分,从审计证据上来说很难取的,因些从谨慎性原则和证据的充分性上来说,应都不确认.

回答人：chenyiwei
不赞同此观点。纳税申报表的填列顺序和此处递延所得税的转回顺序是两回事。当然不同填列顺序的差异只是造成递延所得税资产的明细项目披露不同。